臺灣桃園地方法院刑事裁定
111年度聲字第4009號
聲  請  人
即  被  告  林鈺楓（原名林少逸）




上列聲請人即被告因詐欺案件（本院111年度訴緝字第88號），
對於本院民國111年12月13日受命法官所為之羈押處分不服，聲
請撤銷羈押，本院裁定如下：
    主  文
聲請駁回。
    理  由
一、聲請意旨略以：聲請人即被告（下稱被告）於上次通緝到案
    ，已坦承本案犯行，因此被告誤認為後續只需等待通知或判
    決，故未注意本案之案件進度。又因被告之友人預計前往柬
    埔寨開早餐店，聽聞友人分析可獲得之利潤後，便覺得值得
    一試，即與其一同前往，而在國外期間，被告亦時常聯繫被
    告之叔叔，請其注意是否有開庭通知，但叔叔均稱未收到通
    知，可能是因為被告與叔叔之關係不好，叔叔有時會覺得麻
    煩而不告知有收到法院之開庭通知，故被告即繼續待在國外
    工作，直到民國111年12月10日經友人告知可於網路上查詢
    案件進度，被告立即上網查詢，始知悉已遭法院通緝，當下
    立即訂購機票返台，倘被告有逃亡動機，何需返國。又被告
    已於返國當日已將另案易科罰金之款項繳清，且已深切反省
    ，必會奉公守法，不再犯罪，往後亦會準時到庭。爰聲請撤
    銷原裁定，改為更適法之裁定。
二、原處分意旨略以：被告經訊問後，坦承全部犯行，並有卷內
    證據可證，足認涉犯刑法第339條之4第1項第3款嫌疑重大，
    且經通緝到案後，又擅自出國而無故未到庭，足認有逃亡之
    虞，並衡量被告犯罪情節，認有羈押之必要，爰裁定被告自
    111年12月13日起羈押在案。
三、按得為撤銷或變更之聲請而誤為抗告者，視為已有聲請，同
    法第418條第2項後段復有明文。經查，被告因詐欺案件經通
    緝到案，本院值班法官訊問後，對被告為羈押處分，被告不
    服，雖誤為抗告，惟依前述規定，應視為已有撤銷原處分之
    聲請，自應由該處分所屬法院即本院受理之，先予敘明。
四、按對於審判長、受命法官、受託法官或檢察官所為羈押之處
    分有不服者，受處分人得聲請其所屬法院撤銷或變更之，刑
    事訴訟法第416條第1項第1款定有明文。又所屬法院認為抗
    告無理由者，應以裁定駁回之，準抗告亦有準用，同法第41
    2條、第416條第4項亦分別定有明文。再按被告經法官訊問
    後，認為犯罪嫌疑重大，而有逃亡或有事實足認為有逃亡之
    虞者；有事實足認為有湮滅、偽造、變造證據或勾串共犯或
    證人之虞者；所犯為死刑、無期徒刑或最輕本刑為5年以上
    有期徒刑之罪，有相當理由認為有逃亡、湮滅、偽造、變造
    證據或勾串共犯或證人之虞者等情形之一，非予羈押，顯難
    進行追訴、審判或執行者，得羈押之，刑事訴訟法第101條
    第1項定有明文。又羈押被告之目的，其本質在於確保訴訟
    程序得以順利進行、或為確保證據之存在與真實、或為確保
    嗣後刑罰之執行、或為預防反覆實施特定犯罪，而對被告所
    實施剝奪其人身自由之強制處分，是被告有無羈押之必要，
    法院僅須審查被告犯罪嫌疑是否重大、有無羈押原因、以及
    有無賴羈押以保全偵審或執行或預防反覆實施特定犯罪之必
    要，由法院就具體個案情節予以斟酌決定，如就客觀情事觀
    察，法院許可羈押之裁定或延長羈押之裁定，在目的與手段
    間之衡量並無明顯違反比例原則情形，即無違法或不當可言
    。
五、經查：
 ㈠ 被告因詐欺案件，經檢察官提起公訴，復經本院值班法官訊
    問後，認其涉犯刑法第339條之4第1項第3款罪，犯罪嫌疑重
    大，且有如上開原處分意旨欄所示之羈押原因及必要，依刑
    事訴訟法第101條第1項第1款之規定，諭知自111年12月13日
    起裁定羈押等情，業經本院調閱本院111年度訴緝字第88號
    刑事卷宗核閱屬實，先予敘明。
 ㈡ 經查，本案依被告之供述及起訴書證據清單欄所載之各項證
    據，已足認被告涉犯刑法第339條之4第3款之以網際網路對
    公眾散布而犯詐欺取財罪之犯罪嫌疑重大，且被告經合法傳
    喚及拘提均未到庭，而經本院發佈通緝，於111年7月2日緝
    獲歸案，經值班法官當庭諭知應於111年7月15日上午10時至
    本院報到，然被告無正當理由未於所定時間到院，又經本院
    再次拘提無果，再經本院於111年8月25日對被告為第二次通
    緝，於111年12月13日始遭緝獲到案，顯有逃亡之事實。再
    參以本案尚未進行準備程序，而以國家刑事司法權之有效行
    使、社會秩序及公共利益、被告人身自由之私益及防禦權受
    限制之程度，認對被告為羈押之處分尚屬適當、必要，合乎
    比例原則，本案既尚待調查審理，為確保審判程序之順利進
    行及日後刑之執行，自有對被告為羈押之必要。至被告雖稱
    其與叔叔同住在高雄市○○街000巷0號5樓，因與叔叔關係不
    好，故叔叔有時會覺得麻煩，而不告知有開庭通知，並非被
    告故意未到庭云云，惟本件被告經本院第一次通緝緝獲到案
    時，經本院值班法官當庭諭知應於111年7月15日上午10時到
    院向承辦股報到，被告卻未於前開期日到院，甚且於111年8
    月21日出境，此有入出境資訊連結作業附卷可參，是被告明
    知尚有案件繫屬本院，且經通緝到案後，未依值班法官所定
    期日到院，甚且未主動告知本院逕自出境，顯然無到案進行
    審理之意思，是聲請意旨稱其並非故意不到庭，洵不足採。
    準此，本院值班法官為本件裁定羈押被告之處分時，依卷內
    證據及當日訊問內容，認其犯罪嫌疑重大，且有前述羈押之
    理由及必要性，而對被告為羈押之處分，應屬適當且具必要
    性，於法並無違誤。
 ㈢ 綜上所述，原處分以被告涉犯上開罪嫌重大，且有事實認有
    逃亡之虞而具羈押之原因及必要，予以裁定羈押，核屬適當
    、必要，尚無違法或有悖比例原則之處。則聲請意旨徒以上
    揭理由指摘原處分不當，從而聲請撤銷或變更原羈押之處分
    ，並無理由，應予駁回。
六、依刑事訴訟法第416條第4項、第412條，裁定如主文。
中　　華　　民　　國　　111 　年　　12　　月　　21　　日
            刑事第十二庭    審判長法　官　張宏任
　　　　　　                      法  官  曾淑君
　　　　　　                      法  官  徐雍甯
以上正本證明與原本無異。
不得抗告。
    　　　　　　　　　　　　　　　書記官　楊宇國
中　　華　　民　　國　　111 　年　　12　　月　　22　　日